

# Capitulo 1
## Data, Exploratory Analysis, and R
### ¿Por qué analizamos datos?

    1. Comprender lo que ha sucedido o lo que está sucediendo;
    2. Para predecir qué es probable que suceda, ya sea en el futuro o en otras circunstancias que aún no hemos visto;
    3. Para guiarnos en la toma de decisiones.
    
### ¿Que son los datos?
    Hablando en términos generales, el término "datos" se refiere a una colección de detalles.

## R
    Usar R, o cualquier otro entorno de análisis de datos, implica tres tareas básicas:
    1. Ponga los datos que desea analizar a disposición del software de análisis;
    2. Realizar el análisis;
    3. Ponga los resultados del análisis a disposición de quienes los necesitan.

## Preguntas importantes al analizar datos
    
    ¿Cuantos datos tiene el dataset contenido?
    ¿Cuantos campos o variables son incluidas en cada datos?
    ¿Que tipos de variables son(numeros reales, integers, variables categoricas como ciudad, tipo o calgo por el estilo)
    ¿Todas esas variables pueden ser siempre observadas?
    ¿Todas esas variables incluidas en el dataset las unicas que es lo que se espera?
    ¿Esas variables en los dataset estan exibiendo el tipo de relacion que nosotros esperamos?

## Como cargar las librerías y su estructura del dataset
```{r}
 library(MASS)
  head(whiteside)
  str(whiteside)
```

## Resumen del Dataset
```{r}
summary(whiteside)
boxplot(Gas ~ Insul, data = whiteside)
```

## Graficacion del dataset
```{r}

plot(whiteside$Temp, whiteside$Gas, pch=c(6,16)[whiteside$Insul])

plot(whiteside$Temp, whiteside$Gas, pch=c(6,16)[whiteside$Insul])
legend(x="topright",legend=c("Insul = Before","Insul = After"), pch=c(6,16))
Model1 <- lm(Gas ~ Temp, data = whiteside, subset = which(Insul == "Before"))
Model2 <- lm(Gas ~ Temp, data = whiteside, subset = which(Insul == "After"))
abline(Model1, lty=2)
abline(Model2)
```
